【裁判字號】    99,上易,35
【裁判日期】    990331
【裁判案由】    傷害
【裁判全文】
臺灣高等法院花蓮分院刑事判決          99年度上易字第35號
上  訴  人  臺灣臺東地方法院檢察署檢察官
被      告  甲○○
上列上訴人因被告傷害案件，不服臺灣臺東地方法院中華民國99
年1月20日98年度易字第332號第一審判決（起訴案號：臺灣臺東
地方法院檢察署98年度偵字第670號），提起上訴，本院判決如
下：
    主  文
上訴駁回。
    理  由
一、按不服地方法院之第一審判決而上訴者，應向管轄第二審之
    高等法院為之；上訴書狀應敘述具體理由，現行刑事訴訟法
    第361條第1項、第2項分別定有明文，此屬法律上應具備之
    程式。又原審法院認為上訴不合法律上之程式或法律上不應
    准許或其上訴權已經喪失者，應以裁定駁回之。第二審法院
    認為上訴有第362條前段之情形者，應以判決駁回之，同法
    第362條、第367條前段亦有規定，亦即上訴未敘述具體理由
    ，而不符上訴之法律上程式者，第二審得不命補正，以判決
    駁回之。所謂上訴書狀應敘述之「具體理由」，係指依據卷
    內既有訴訟資料或提出新事證，指摘或表明第一審判決關於
    認定事實、適用法律及量刑等足以影響判決本旨，有違法或
    不當之情形而言，例如依憑證據法則具體指出所採證據何以
    不具證據能力，或明確指出所為證據證明力之判斷如何違背
    經驗、論理法則等情，倘僅泛言原判決認定事實錯誤、違背
    法令、量刑失之過重或輕縱，難認已依上揭意旨指出具體事
    由；或形式上雖已指出具體事由，然該事由縱使屬實，亦不
    足以認為原判決有何不當或違法者，例如，對不具有調查必
    要性之證據，法院未依聲請調查亦未說明理由，或援用證據
    不當，但除去該證據仍應為同一事實之認定者，亦難謂係具
    體理由，所為上訴，自屬不符法律上應具備之程式（最高法
    院97年度台上字第892號判決參照）。
二、上訴意旨略以：告訴人曾於原審提出傷害伊者不只被告一人
    ，且其係遭酒瓶毆傷等語，而未為原審考量；又被告犯後迄
    今未與告訴人達成和解，原審僅論處拘役20日顯屬過輕，似
    有未洽，為此提起上訴云云。經查，原判決業已審酌告訴人
    乙○○於偵查中之證述，並參酌被告之自白、臺東榮民醫院
    診斷證明書、刑案現場測繪圖、現場照片11張，作為認定被
    告犯罪事實之依據，並於判決理由說明甚詳，所為論斷，核
    與證據法則無違。告訴人雖以實施傷害行為者不只被告一人
    ，且被告係以酒瓶毆傷告訴人云云，惟上開指訴並無其他證
    據可資核實，上訴人執此指摘原判決不當，顯不足以影響原
    判決之本旨，亦不足以認為原判決有何不當或違法，核非上
    開法條規定之上訴應敘述之具體理由。而被告犯後迄仍未與
    告訴人達成和解，係因告訴人表示不願意和解等情，業經原
    判決於量刑時審酌在卷，上訴人仍重提該等事項，指摘原判
    決之不當，顯不足以影響原審量刑刑度之本旨，堪認係未附
    具體理由提起上訴。綜上說明，檢察官之上訴不合法律上之
    程式，應予駁回，且不經言詞辯論為之。
據上論斷，應依刑事訴訟法第367條前段、第372條，判決如主文
。
中    華    民    國    99    年    3     月    31    日
                  刑事庭審判長法  官  謝志揚

                              法  官  張健河

                              法  官  林慶煙
以上正本證明與原本無異。
本件不得上訴。
中    華    民    國    99    年    3     月    31    日
                              書記官  林明智

司法院資訊處製作；財團法人民間司法改革基金會備份。
